臺灣高雄地方法院刑事判決　　　　　　100年度審易字第368號
公　訴　人　臺灣高雄地方法院檢察署檢察官
被　　　告　羅豪珅
上列被告因竊盜案件，經檢察官提起公訴（99年度偵緝字第2887
號），被告就被訴事實為有罪陳述，經本院告知簡式審判程序之
旨，並聽取當事人之意見後，裁定依簡式審判程序審理，判決如
下：
    主  文
羅豪珅犯踰越安全設備竊盜罪，累犯，處有期徒刑拾月。
    事  實
一、羅豪珅前因施用毒品、偽造文書案件，先後經本院以95年度
    訴字第2191號、96年度訴字第842 、420 號分別判處有期徒
    刑8 月、10月、4 月確定，並以96年度聲減字第3200號裁定
    各減刑為有期徒刑4 月、5 月、2 月，應執行有期徒刑9 月
    確定，又因竊盜案件，經本院以96年度易字第1983號、96年
    度簡字第3680號分別判處應執行有期徒刑6  月、有期徒刑4
    月（嗣經減刑為有期徒刑2 月）確定，與前開應執行刑有期
    徒刑9 月接續執行，於民國97年8 月19日假釋出監並付保護
    管束，於97年9 月12日保護管束期滿，假釋未經撤銷執行完
    畢。
二、羅豪珅原為高雄縣岡山鎮（現改制為高雄市岡山區○○○○
    路299 號黃昏市場「尚青大菜區」之員工，擔任外場及收銀
    工作，知悉該店因後方窗戶設有鋁窗，故未將玻璃窗上鎖。
    詎其於離職後，因缺錢花用，竟意圖為自己不法之所有，於
    99年7 月13日凌晨3 時50分許，騎乘機車前往上址，以不詳
    方式拆卸該店後方窗戶之鋁窗後，繼而打開玻璃窗攀爬踰越
    入內（侵入建築物部分未據告訴），徒手竊取葉晏銓所有置
    於收銀台抽屜內之現金新臺幣（下同）2,200 元，得手後羅
    豪珅復自上開窗戶爬出欲離去之際，為該店員工莊文成發現
    ，要求其一同前往派出所，羅豪珅旋即騎乘機車離去，嗣經
    葉晏詮報警處理，始悉上情。
三、案經高雄縣政府警察局岡山分局（現改制為高雄市政府警察
    局岡山分局，下同）移送臺灣高雄地方法院檢察署檢察官偵
    查起訴。
    理  由
一、本件被告羅豪珅所犯係死刑、無期徒刑、最輕本刑為3 年以
    上有期徒刑以外之罪，其於準備程序中就被訴事實為有罪之
    陳述，經法官告知簡式審判程序之旨，並聽取公訴人及被告
    之意見後，裁定進行簡式審判程序，合先敘明。
二、訊據被告對上揭犯罪事實坦承不諱，核與證人即被害人葉晏
    銓、證人即在場發現之人莊文成於警詢時之證述相符（見警
    卷第9 至12頁），並有現場蒐證照片12張在卷可稽（見警卷
    第20至21頁、本院卷第38至39頁），足認被告之任意性自白
    與事實相符，得為認定犯罪之依據。從而，本件事證明確，
    被告上開犯行堪以認定，應依法論科。
三、論罪科刑：
  (一)本件被告行為後，刑法第321 條第1 項業於100 年1 月26日
    修正公布，並於同年月28日生效施行。按行為後法律有變更
    者，適用行為時之法律，但行為後之法律有利於行為人者，
    適用最有利於行為人之法律，刑法第2 條第1 項定有明文。
    查修正前刑法第321 條第1 項規定：「犯竊盜罪而有左列情
    形之一者，處6 月以上、5 年以下有期徒刑：一、於夜間侵
    入住宅或有人居住之建築物、船艦或隱匿其內而犯之者。二
    、毀越門扇、牆垣或其他安全設備而犯之者。三、攜帶兇器
    而犯之者。四、結夥三人以上而犯之者。五、乘火災、水災
    或其他災害之際而犯之者。六、在車站或埠頭而犯之者」；
    修正後刑法第321 條第1 項則規定：「犯竊盜罪而有下列情
    形之一者，處6 月以上、5 年以下有期徒刑，得併科新臺幣
    10萬元以下罰金：一、侵入住宅或有人居住之建築物、船艦
    或隱匿其內而犯之者。二、毀越門扇、牆垣或其他安全設備
    而犯之者。三、攜帶兇器而犯之者。四、結夥三人以上而犯
    之者。五、乘火災、水災或其他災害之際而犯之者。六、在
    車站、埠頭、航空站或其他供水、陸、空公眾運輸之舟、車
    、航空機內而犯之者」，經比較新舊法之規定，新法法定刑
    除增加「得併科10萬元以下罰金」之罰金刑外，並刪除原第
    1 款「於夜間」之要件，且就第6 款增加「航空站、其他供
    水、陸、空公眾運輸之舟、車、航空機內」之要件，核均屬
    加重刑罰或擴大加重竊盜構成要件之涵攝範圍，是修正後刑
    法第321 條第1 項之規定並未較有利於行為人，自應適用修
    正前刑法第321 條第1 項之規定。
  (二)按刑法第321 條第1 項第2 款規定將「門扇」、「牆垣」、
    「其他安全設備」並列，則所謂「門扇」專指門戶而言，應
    屬狹義，僅指分隔住宅或建築物內外之間之出入口大門而言
    ；而所謂「其他安全設備」，指門扇牆垣以外，依通常觀念
    足認防盜之一切設備而言，如電網、門鎖以及窗戶等是，至
    於已經入大門室內之住宅或建築物內部諸門，不論是房間門
    、廚房門、通往陽台之落地鋁製玻璃門，則應認係「其他安
    全設備」，最高法院25年上字第4168號判例意旨，司法院（
    73）廳刑一字第603 號及臺灣高等法院暨所屬法院72年度法
    律座談會刑事類第28號研討結果可資參照，是依上開說明，
    為防盜另外裝設之鐵窗、鋁窗、窗戶、公寓式房屋分隔客廳
    與陽台間之落地鋁玻璃門，均屬「其他安全設備」。查本件
    被告以拆卸窗戶鋁窗之方式，繼而攀爬侵入上開店內竊盜，
    應認係屬踰越安全設備竊盜。另觀諸卷附現場蒐證照片（彩
    色照片見本院卷第39頁），遭被告卸下之鋁窗外觀完整，尚
    無從認定已遭毀損破壞，且本案並未扣得任何器具，亦無證
    據證明被告係以何方式拆卸窗戶鋁窗，尚難以毀壞安全設備
    及攜帶兇器竊盜罪名相繩，附此敘明。
  (三)核被告所為，係犯修正前刑法第321 條第1 項第2 款之踰越
    安全設備竊盜罪。又被告有如事實欄所載，受有期徒刑執行
    完畢之事實，有臺灣高等法院被告前案紀錄表附卷可參，其
    受徒刑之執行完畢，5 年內故意再犯本件有期徒刑以上之罪
    ，為累犯，應依刑法第47條第1 項規定，加重其刑。爰審酌
    前有贓物、侵占、偽造文書及多項毒品前科，又曾因竊盜案
    件，經本院以96年度易字第1983號判處應執行有期徒刑6 月
    確定（共二罪），及以96年度簡字第3680號判處其徒刑4 月
    確定（嗣經減刑為有期徒刑2 月），所犯多係財產犯罪，素
    行不佳，有上開臺灣高等法院被告前案紀錄表可憑，其正值
    青壯，所犯上開各罪經刑之執行完畢，竟猶不思以正當途逕
    賺取生活所需，任意竊取他人物品，侵害他人財產法益，價
    值觀念偏差，且其於夜間侵入原任職之黃昏市場「尚青大菜
    區」行竊，破壞社會治安甚鉅，又未與被害人葉晏銓達成和
    解，賠償其所受損害，所為實有不該，惟念及被告於本院審
    理時終能坦承犯行，竊得之現金2,200 元尚非甚鉅，並考量
    本件犯罪情節、其犯罪動機、目的、手段所生危害，及其自
    稱高職畢業、現從事螺絲製造工作、月薪32,000元、尚須扶
    養母親等一切情狀（見本院卷第34頁），量處如主文所示之
    刑，以示懲儆。
據上論斷，應依刑事訴訟法第299  條第1 項前段、第273 條之1
第1 項，修正前刑法第321 條第1 項第2 款，刑法第2 條第1 項
前段、第47條第1 項，判決如主文。
本案經檢察官王兆琳到庭執行職務。
中    華    民    國   100    年     3    月    24    日
                      刑事第十庭      法  官  周佳佩
以上正本證明與原本無異。
如不服本判決應於收受判決後10日內向本院提出上訴書狀，並應
敘述具體理由。其未敘述上訴理由者，應於上訴期間屆滿後20日
內向本院補提理由書（均須按他造當事人之人數附繕本) 「切勿
逕送上級法院」。
中    華    民    國    100   年     3    月    24    日
                                      書記官  李承悌
附錄本案論罪科刑法條：
修正前刑法第321 條第1 項第2 款
犯竊盜罪而有左列情形之一者，處 6 月以上、 5 年以下有期
徒刑：
二、毀越門扇、牆垣或其他安全設備而犯之者。